【裁判字號】    92,台上,6574
【裁判日期】    921127
【裁判案由】    違反毒品危害防制條例
【裁判全文】
最高法院刑事判決                              九十二年度台上字第六五七四號
    上  訴  人  甲○○
    選任辯護人  黃翎芳律師
右上訴人因違反毒品危害防制條例案件，不服台灣高等法院台中分院中華民國九十年
六月十三日第二審判決（九十年度上訴字第二八七號，起訴案號：台灣台中地方法院
檢察署八十九年度偵字第六一七七號），提起上訴，本院判決如左：
    主  文
原判決撤銷，發回台灣高等法院台中分院。
    理  由
本件原判決引用第一審判決書所記載之事實認定，上訴人甲○○基於意圖營利之概括
犯意，於民國八十八年年底，在台中市○○路與高工路口，向綽號「阿發」之不詳姓
名成年男子購買數量不詳之第二級毒品安非他命後，以其所有之分裝袋將之分成數小
包，自八十九年二月初起至同年四月十日止，以其所有之行動電話而由不知情之顧偉
成所申請之門號0000000000作為聯絡工具，連續六次在台中市○○○路六
九五號前，以每小包（約０‧五公克）新台幣（下同）一千元之價格，販賣與曾國輝
施用，而獲取六千元牟利。八十九年四月十七日上午十時許，上訴人復在同一地點以
一萬元向「阿發」販入安非他命四包，旋即分裝成八小包（驗餘合計淨重九‧三三公
克），將之藏置於其車牌ＪＯＵ｜一五九號機車之置物箱內，於同日晚上十一時許，
駕駛該機車至台中市○○路○段一０四號前將機車停妥後，下車尋覓販賣之對象時，
為警發現其行色慌張可疑，認其犯罪嫌疑重大而加盤查，在其機車置物箱內查扣上開
安非他命八包、行動電話一支、分裝袋一包等情。因而維持第一審論處上訴人連續販
賣第二級毒品罪刑之判決，駁回上訴人在第二審之上訴，固非無見。
惟查(一)、證據雖已調查，而其內容尚未完全明瞭者，即與未經調查無異，如遽行判決
，仍屬應於審判期日調查之證據未予調查。原判決依憑上訴人及曾國輝於警訊及偵查
中之供述、上訴人於第一審法院裁定羈押訊問時之自白，認定上訴人有前述先後六次
販賣安非他命與曾國輝之犯行。然卷查於警訊中上訴人供稱：「曾國輝自今（八十九
）年二月初開始向我購買安非他命，至今總共向我購買五、六次之多，……最後一次
是在八十九年四月十日二十一時許，在台中市○○○路六九五號前向我購買。」曾國
輝供稱：「（向甲○○購買安非他命）約五或六次，自八十九年二月初起，……交易
地點都在台中市○○○路六九五號前，最近一次向他購買係在八十九年四月十日二十
一時許，在同地點向他購買。」於檢察官偵查中關於購買次數，曾國輝供稱：五次以
上。上訴人則供稱：至少三次左右（偵查卷第九、十二、三十一、三十二頁）。上訴
人於第一審裁定羈押訊問時供稱，賣很多次，但未說明確切之次數（八十九年度聲羈
字第二四二號卷第四頁）。彼等所供販賣次數前後不一，相互間亦不盡一致，上訴人
如有販賣之犯行，其次數究竟為若干？是否為六次，仍有欠明瞭而待釐清，原判決對
此未詳予調查說明其證據取捨之情形，併採上開供述而為前述之論斷，尚有未洽。(二)
、有罪判決對於被告有利之證據不採納者，應說明其理由，刑事訴訟法第三百十條第
二款定有明文。故有罪判決書對於被告有利之證據，如不加以採納，必須說明其不予
採納之理由，否則即難謂非判決不備理由之違法。上訴人否認曾於八十九年四月十日
二十一時許，在台中市○○○路六九五號前販賣安非他命與曾國輝，並以八十九年四
月十日晚上八點多至十點均在住處與友人喝酒，其使用之0000000000號行
動電話之通聯紀錄，於當天二十時三十九分四十六秒至二十二時八分四十五秒，通話
之起始基地台及結束基地台，均位於台中市南屯區○○○○街三十九之一號七樓頂，
可證其當時留在台中市○○○街十一號七樓之二十二居住處置辯。卷查證人林明龍、
沈晉德於原審均證稱八十九年四月十日晚上八時半至十時左右，彼二人與上訴人在上
訴人住處喝酒聊天等情（原審卷第五十八、七十三頁）。另依卷附遠東電信股份有限
公司所函送之通聯紀錄資料，0000000000號行動電話於八十九年四月十日
晚上通話之起始基地台及結束基地台，亦如上訴人辯解所載（第一審卷第二０九、二
一０頁）。對此有利於上訴人之證據何以不足採，原判決未說明其理由，難謂為適法
。雖原判決以上訴人當時之住處，離曾國輝所指安非他命交易地點很近，但究竟憑何
證據而認定二者之距離很近，而足以認上開有利於上訴人之證據不足採信，仍未說明
，亦有未合。上訴意旨指摘原判決不當，非無理由，應認有撤銷發回更審之原因。
據上論結，應依刑事訴訟法第三百九十七條、第四百零一條，判決如主文。
中      華      民      國    九十二    年     十一     月    二十七    日
                              最高法院刑事第三庭
                                  審判長法官  董  明  霈
                                        法官  林  茂  雄
                                        法官  張  祺  祥
                                        法官  郭  毓  洲
                                        法官  吳  三  龍
      右正本證明與原本無異
                                              書  記  官
中      華      民      國    九十二    年     十二     月      五      日
                                                                        Ｌ


司法院資訊處製作；財團法人民間司法改革基金會備份。
